ACORDAO-COMPLETO-2388183

ACÓRDÃO DE RELAÇÃO

ACÓRDÃO DE RELAÇÃO 2902/2019 ATA 47/2019 - PLENÁRIO

Acórdão 2902/2019-TCU-Plenário
Vista esta representação da Arcade Tecnologia Projetos e Engenharia Ltda., com pedido de medida cautelar, a respeito de possíveis irregularidades no Pregão Eletrônico 56/2019, realizado pelo Tribunal Superior do Trabalho (TST) para fornecimento e instalação de câmeras de monitoramento, licenças de software e infraestrutura para expansão da Solução de Monitoramento IP existente na sede do TST.
Considerando que a representação atende aos requisitos de admissibilidade dos arts. 235 e 237, inciso VII, do Regimento Interno/TCU;
considerando que a representante alegou que houve irregularidade na fase de habilitação do pregão, consubstanciada na solicitação de retificação da proposta apresentada pela empresa vencedora, sob a alegação de ocorrência de erro material, e que a vencedora Artnet Informática Ltda. teria alterado a especificação inicialmente apresentada, trocando o equipamento Switch D-Link DGS1210-28P pelo Switch ZYXEL GS1350-12-HP e trocando também o material Patch Cord U-UTP GIGALAN CAT pelo material Patch Cord U-UTP GIGALAN PERMIUM CAT;
considerando que, segundo analisou a Secretaria de Controle Externo de Aquisições Logísticas - Selog, a modificação dos produtos não representou alteração substancial da proposta, ao contrário do que alega o representante, e que não foram fornecidos quaisquer indícios de favorecimento à empresa Artnet e de comprometimento dos princípios da impessoalidade e da competitividade;
considerando que as evidências demonstram tão somente a correção de erros ou falhas que não alteraram a substância das propostas;
considerando que a alteração se deu em materiais básicos ou acessórios, que não tem o condão de alterar substancialmente a proposta;
considerando que o preço unitário desses equipamentos e materiais não foi levado em consideração neste certame, que a alteração da especificação desses itens não resultou em alteração do preço proposto pela empresa vencedora e que não se vislumbra vantagem, em termos de preços, decorrente da referida alteração, que pudesse prejudicar os demais concorrentes;
considerando que a representante requereu habilitação como interessada neste feito, entretanto, não demonstrou sua razão legítima para intervir nos autos, nem a possibilidade de lesão a direito subjetivo próprio, nos termos do art. 146 do Regimento Interno.
Os ministros do Tribunal de Contas da União, reunidos em sessão do Plenário, ACORDAM, por unanimidade, de acordo com os pareceres emitidos nos autos e com fundamento no art. 113, § 1º, da Lei 8.666/1993; nos arts. 146, 235 e 237 do Regimento Interno, em:
a) conhecer desta representação e considerá-la improcedente;
b) indeferir o pedido de concessão de medida cautelar formulado pela representante, tendo em vista a inexistência dos elementos necessários para sua adoção;
c) indeferir o pedido de ingresso da representante como parte interessada nestes autos; 
d) dar ciência desta deliberação, bem como da instrução da unidade técnica, à representante e ao Tribunal Superior do Trabalho; e
e) arquivar o presente processo, com fundamento no art. 250, inciso I, c/c o art. 169, inciso V, do Regimento Interno.
1. Processo TC-Processo 037.747/2019-3 (REPRESENTAÇÃO) 
1.1. Classe de Assunto: VII.
1.2. Representante: Arcade Tecnologia Projetos e Engenharia Ltda. (CNPJ 00.850.974/0001-64) .
	1.1. Unidade: Tribunal Superior do Trabalho.
	1.2. Relatora: ministra Ana Arraes.
	1.3. Representante do Ministério Público: não atuou.
	1.4. Unidade Técnica: Secretaria de Controle Externo de Aquisições Logísticas (Selog) .
	1.5. Representação legal: Luiz Antonio Ferreira Bezerril Beltrão (OAB/DF-19.773) e outros, representando Arcade Tecnologia Projetos e Engenharia Ltda.
	1.6. Determinações/Recomendações/Orientações: não há.

Tribunal Superior do Trabalho.

Arcade Tecnologia Projetos e Engenharia Ltda. (CNPJ 00.850.974/0001-64).

ANA ARRAES

Não atuou.

REPRESENTAÇÃO (REPR)

Secretaria de Controle Externo de Aquisições Logísticas (Selog).